Config:
  hfst:
    Gen: ../../../src/generator-gt-norm.hfst
    Morph: ../../../src/analyser-gt-norm.hfst
  xerox:
    Gen: ../../../src/generator-gt-norm.xfst
    Morph: ../../../src/analyser-gt-norm.xfst
    App: lookup

Tests:
  
  Verb - atim - ok : # -m animate noun
     atim+N+AN+Sg: atim
     atim+N+AN+Pl: atimwak
     atim+N+AN+Loc: atimohk # really rare form
     
     têm+N+AN+Sg+Px1Sg: nitêm
     têm+N+AN+Sg+Px2Sg: kitêm
     têm+N+AN+Sg+Px3Sg+Obv: otêma # final a is because of obviative 3-on-3 marking
     têm+N+AN+Sg+Px3iSg+Obv: otêmiyiwa # obviative possessor, always has -a suffix
     têm+N+AN+Sg+Px1Pl: nitêminân
     têm+N+AN+Sg+Px12Pl: kitêminaw
     têm+N+AN+Sg+Px2Pl: kitêmiwâw
     têm+N+AN+Sg+Px3Pl+Obv: otêmiwâwa
     têm+N+AN+Sg+Px3iPl+Obv: otêmyiwa
     têm+N+AN+Pl+Px1Sg: nitêmak
     têm+N+AN+Pl+Px2Sg: kitêmak
     têm+N+AN+Pl+Px3Sg+Obv: otêma
     têm+N+AN+Pl+Px3iSg+Obv: otêmiyiwa
     têm+N+AN+Pl+Px1Pl: nitêminânak
     têm+N+AN+Pl+Px12Pl: kitêminawak
     têm+N+AN+Pl+Px2Pl: kitêmiwâwak
     têm+N+AN+Pl+Px3Pl+Obv: otêmiwâwa # final a is because of obviative 3-on-3 marking
     têm+N+AN+Pl+Px3iPl+Obv: otêmiyiwa
     atim+N+AN+Dim+Sg: acimosis
     atim+N+AN+Dim+Pl: acimosisak
     atim+N+AN+Dim+Loc: acimosisihk #rare form, but theoretically correct
     têm+N+AN+Dim+Sg+Px1Sg: nicêmosis
     têm+N+AN+Dim+Sg+Px2Sg: kicêmosis
     têm+N+AN+Dim+Sg+Px3Sg+Obv: ocêmosisa
     têm+N+AN+Dim+Sg+Px1Pl: nicêmosisinân
     têm+N+AN+Dim+Sg+Px12Pl: kicêmosisinaw
     têm+N+AN+Dim+Sg+Px2Pl: kicêmosisiwâw
     têm+N+AN+Dim+Sg+Px3Pl+Obv: ocêmosisiwâwa